# 求助陈版主，定存现金流的疑问

提问人：liuweisheng 时间：2023-10-15 13:30:06
大额定期存单属于现金及现金等价物的情况下，现金流是分类为投资活动还是筹资活动。谢谢版主解惑。

回答人：chenyiwei
在“大额定期存单属于现金及现金等价物”这个前提下，其存出和本金的收回都不会对现金流量表产生影响。